臺灣雲林地方法院民事裁定
111年度港簡調字第126號
聲  請  人
即  原  告  林昭明
上列聲請人即原告與相對人即被告許國良等7人間請求排除侵害
事件，本院裁定如下：
    主  文
原告應於本裁定送達後7日內，具狀補正如附表所示，逾期未補
正即駁回原告之訴。
    理  由
一、按起訴，應以訴狀表明訴訟標的及其原因事實、應受判決事
    項之聲明，提出於法院為之；原告之訴，有起訴不合程式或
    不備其他要件，或有依其所訴之事實，在法律上顯無理由之
    情形者，法院得裁定駁回之，或不經言詞辯論，逕以判決駁
    回之。但其情形可以補正者，審判長應定期間先命補正，民
    事訴訟法第244條第1項第2款及第3款、第249條第1項第6款
    及第2項第2款定有明文，並依同法第436條第2項規定，於簡
    易訴訟程序準用之。又依民法第765條規定，所有人於法令
    限制範圍內，得自由使用、收益、處分其所有物，並排除他
    人之干涉，然前開所有權之行使、占有、使用、收益、處分
    ，均不得超越所有土地之界線以外，尚不得要求他人土地上
    之建物應予拆除。
二、原告起訴請求被告等人拆除違建物（排除侵害），然未據載
    明請求之訴訟標的、原因事實及應受判決事項之聲明，已有
    起訴不合程式之情形。又依原告起訴狀所載內容，僅主張被
    告等人居住之房屋為違建，且有占用法定空地、妨害消防等
    公共安全之虞之情形，故起訴請求拆除，然依上開說明，原
    告如非所請求拆除之房屋或房屋座落土地之所有權人，似無
    法以私法關係請求他人拆除房屋，而有依原告所訴之事實，
    在法律上顯無理由之情形。原告應於本裁定送達後7日內，
    具狀補正如附表所示。如原告逾期未補正，而有本件訴訟顯
    無理由，或起訴不合程式或不備其他要件之情形，本院將依
    法駁回原告之訴。
中　　華　　民　　國　　111 　年　　6 　　月　　23　　日
                  北港簡易庭      法  官  詹皇輝
以上正本係照原本作成。
本件不得抗告。
中　　華　　民　　國　　111 　年　　6 　　月　　23　　日
                                  書記官  伍幸怡

附表：
㈠原告應具狀補正對各被告之訴之聲明為何（需具體特定請求拆
  除之範圍、並載明請求拆除部分之土地地號、房屋建號或門牌
  號碼）。
㈡原告應具狀補正本件起訴之訴訟標的（即請求之法律上依據，
  請陳明本件請求所適用之私法上法律關係之法律名稱、條文條
  號）。
㈢原告應提出門牌號碼雲林縣○○鄉○○路000巷0號、2號、3號、2之
  1號、5號、6號、7號房屋坐落土地之第一類土地登記謄本，及
  上開建物之第一類建物登記謄本（均請勿遮掩）。
㈣原告應具狀說明是否為門牌號碼雲林縣○○鄉○○路000巷0號、2號
  、3號、2之1號、5號、6號、7號房屋，或房屋坐落土地之所有
  權人（共有人）？如是，請提出具有所有權之證明。
㈤請具狀陳報原告起訴狀所載法定空地之坐落地號，並提出該坐
  落地號之第一類土地登記謄本（均請勿遮掩）。